臺灣高等法院刑事裁定                  100年度抗字第685號
抗  告  人
即  被  告  莊家良
選任辯護人  張香堯律師
上列抗告人因違反毒品危害防制條例案件，不服臺灣桃園地方法
院99年度訴字第844號，中華民國100年06月13日裁定，提起抗告
，本院裁定如下：
    主  文
抗告駁回。
    理  由
一、原裁定意旨略以：被告莊家良因違反毒品危害防制條例案件
    ，經本院以證人身份訊問，對於共犯所涉案之情節與偵查中
    所述有重大歧異，有勾串共犯之虞，且被告於本案涉犯多次
    販賣第一級、第二級毒品罪，均為重罪，本質上即有逃亡之
    可能性甚大，有羈押之必要，乃依刑事訴訟法第101條第1項
    第2款、第3款執行羈押，並禁止接見通信等語。
二、抗告意旨略以：
  (一)被告偵查程序至法院審理期間，對自己涉案之部分均坦承犯
    行，且被告自交保以來至100年6月13日，凡法院審理均準時
    到庭，是被告除涉犯重罪外，並無任何事由足認非予羈押難
    以進行審判或執行。
  (二)再者，被告因於本案審判期日為證人證述時，透過交互詰問
    程序得之證詞，縱與警詢或偵訊之供述有不一致，正是刑事
    訴訟制度透過交互詰問制度所欲達成發現真實目的之結果，
    與被告是否勾串共犯或證人乃屬二事，不得以被告於審判之
    供述與警詢、偵訊有不一致即認定被告有勾串共犯或證人之
    虞，否則無異對於翻供之處罰。綜上，原裁定顯有違誤，乃
    提起抗告云云。
三、按被告經法官訊問後，認為犯罪嫌疑重大，而有下列情形之
    一者，非予羈押，顯難進行追訴、審判或執行者，得羈押之
    ：(一)逃亡或有事實足認為有逃亡之虞者。(二)有事實足認
    為有湮滅、偽造、變造證據或勾串共犯或證人之虞者。(三)
    所犯為死刑、無期徒刑或最輕本刑為 5年以上有期徒刑之罪
    者，刑事訴訟法第101條第1項定有明文。次按刑事被告經訊
    問後，有無羈押之必要，應按照訴訟進行程度，及其他一切
    情事，由法院斟酌認定之，此有最高法院29年度抗字第57號
    判例可資遵循。又羈押被告之目的，在於確保訴訟程序之進
    行、確保證據之存在及真實、及確保刑罰之執行，而被告有
    無羈押之必要，法院自得就具體個案情節予以斟酌決定，如
    就客觀情事觀察，法院許可羈押之裁定在目的與手段間之衡
    量並無明顯違反比例原則情形，即無違法或不當可言。
四、經查：本案原審於100年6月13日審判程序訊問被告後，認被
    告涉犯毒品危害防制條例第4條第1項、第2 項之販賣第一級
    毒品及販賣第二級毒品等罪，犯罪嫌疑重大，所犯為最輕本
    刑5 年以上有期徒刑之重罪，並有相當理由認被告有勾串共
    犯之虞，非予羈押，顯難以進行審判，而諭命羈押。參以本
    件尚有證人周仁惠、陳文洋、王薇婷、王裕淦、張良志、吳
    仕晉等人於警詢及偵訊時之供述、被告所有之行動電話通訊
    監察譯文、扣案海洛因、安非他命毒品、法務調查局鑑定書
    、行政院衛生署草屯療養院鑑定書等附卷可按，足見被告犯
    罪嫌疑確屬重大；又被告於原審以證人身分證述時，說詞避
    重就輕且與其於偵訊時供述，大相逕庭，考其與同案共犯為
    熟識之朋友關係，難認無有勾串之虞，從而原審斟酌全案卷
    證，認被告有刑事訴訟法第101條第1項第2款、第3款之事由
    ，非予羈押，顯難進行訴追，乃裁定准予羈押並禁止接見通
    信，經核尚屬有據，且未見有何濫用裁量權或裁量權之行使
    違反比例原則之情形，於法應無不合。抗告意旨砌詞指摘原
    裁定不當，為無理由，應予駁回。
據上論結，應依刑事訴訟法第412 條，裁定如主文。
中    華    民    國   100    年    7     月    12    日
                  刑事第十二庭審判長法  官   蔡永昌
                                    法  官   蘇隆惠
                                    法  官   蔡新毅
以上正本證明與原本無異。
不得再抗告。
                                    書記官   賴立旻
中    華    民    國   100    年    7     月    13    日